sk-SK: Štýl dojčenského oblečenia na spanie: Dupačky; Nočná košeľa; Spací overal; Spací vak; Dvojdielny; Iné
zh-CN: 婴幼儿睡衣款式: 及脚; 睡衣; 连体衣; 睡袋; 两件式; 其他
tr: Bebek ve Küçük Çocuk Pijamaları: Ayaklı; Gecelik; Tulum; Uyku tulumu; İki parçalı elbise; Diğer
vi: Kiểu đồ ngủ trẻ em/trẻ tập đi: Đến bàn chân; Nightgown; Áo liền quần; Túi ngủ; Hai mảnh; Khác
pt-PT: Modelos de roupa para dormir para bebé e criança: Com pés; Camisa de noite; Macacão; Saco de dormir; Conjunto (parte de cima e parte de baixo); Outro
ko: 영유아용 잠옷 스타일: 발이 있음; 잠옷; 원지; 슬립색; 투피스; 기타
ro-RO: Stil pijamale pentru bebeluși/copii mici: Cu picioare; Cămașă de noapte; Onesie; Sac de dormit; Din două piese; Altele
hr-HR: Stil odjeće za spavanje za bebe / malu djecu: Sa stopalima; Spavaćica; Pidžama kombinezon; Vreća za spavanje; Dvodijelna pidžama; Ostalo
sv: Stil på baby-/barnpyjamas: Till foten; Nattlinne; Onesie; Sovsäck; Tvådelad (set); Övrigt
it: Stile pigiama per neonati/bambini: Calzamaglia; Camicia da notte; Tutina; Sacco a pelo; Due pezzi; Altro
en: Baby/Toddler sleepwear style: Footed; Nightgown; Onesie; Sleep sack; Two-piece; Other
lt-LT: Miego drabužių kūdikiams / mažiems vaikams stilius: Su pėdutėmis; Naktiniai drabužiai; Kombinezonas; Miegmaišis; Pižama; Kita
fr: Style de vêtements de nuit pour bébé/enfant en bas âge: Aux pieds; Chemise de nuit; Grenouillère; Gigoteuse; Deux pièces; Autre
de: Nachtwäsche für Babys/Kleinkinder: Mit Füßlingen; Nachthemd; Strampler; Schlafsack; Zweiteiler; Sonstiges
zh-TW: 嬰幼兒睡衣款式: 連身; 睡衣; 連體衣; 睡袋; 兩件式; 其他
da: Nattøj og svøb til babyer og småbørn: Til fødderne; Natkjole; Onesie; Sovepose; Todelt; Andet
sl-SI: Slog oblačil za spanje za dojenčke in malčke: S stopali; Spalna srajca; Pajac; Spalna vreča; Dvodelno; Drugo
hu: Csecsemőknek/kisgyermekeknek készült hálóruha stílusa: Lábfejes; Hálóruha; Overál; Hálózsák; Kétrészes; Egyéb
bg-BG: Стил на спално облекло за бебета и малки деца: С крачета; Нощница; Комбинезон; Спален чувал; Две части; Други
fi: Vauvan/taaperon yöpukutyyli: Jalkaan asti; Yöpaita; Onesie; Unipussi; Kaksiosainen; Muu
cs: Styl dětských a batolecích pyžam: Dupačky; Noční košile; Onesie; Spací pytel; Dvoudílné; Jiné
el: Στυλ βρεφικών/παιδικών ενδυμάτων ύπνου: Με κάλυψη των πελμάτων; Νυχτικό; Φορμάκι; Υπνόσακος; Ντε πιες; Άλλο
nb: Sovestil for baby og småbarn: Med føtter; Nattkjole; Sparkebukse; Sovepose; Two-piece; Annet
es: Estilo de la ropa para dormir para niños pequeños/bebés: Con pie; Camisón; Mono; Saco de dormir; Dos piezas; Otros
th: สไตล์ชุดนอนทารก/เด็กเล็ก: หุ้มเท้า; ชุดนอน; ชุดหมี; ถุงนอน; ทูพีซ; อื่นๆ
pl: Styl piżamy i becika dla dzieci i niemowląt: Stopka; Koszula nocna; Onesie; Śpiwór; Dwuczęściowa; Inne
ja: ベビー/幼児用スリープウェアスタイル: 足付き; ナイトガウン; ワンジー; スリープサック; ツーピース; その他
ru: Тип детской одежды для сна: С закрытыми ногами; Ночная рубашка; Комбинезон; Спальный мешок; Из двух частей; Другое
pt-BR: Estilo de roupa de dormir para bebê/criança: Pés; Camisola; Macacão; Saco de dormir; Duas peças; Outro
nl: Stijl baby-/peuterslaapkleding: Met voet; Nachtjapon; Onesie; Slaapzak; Tweedelig; Andere